臺灣高雄地方法院刑事判決                        九十一年度訴字第一二七二號
    公  訴  人  臺灣高雄地方法院檢察署檢察官
    被      告  甲○○
右列被告因毒品危害防制條例案件，經檢察官提起公訴（九十年度毒偵字第五二四八
、五五九一號）及移送併辦（同署九十一年度毒偵字第七三一號），本院判決如左：
    主  文
甲○○連續施用第一級毒品，累犯，處有期徒刑壹年，第一級毒品海洛因壹包（驗後
淨重零點壹公克）沒收銷燬之；又連續施用第二級毒品，累犯，處有期徒刑柒月，
玻璃球試管貳支沒收。應執行有期徒刑壹年伍月。第一級毒品海洛因壹包（驗後淨重
零點壹公克）沒收銷燬之，玻璃球試管貳支沒收。
    事  實
一、甲○○前於民國八十四年間因犯贓物罪，經本院判處有期徒刑三月，已於八十五
    年十二月二十三日執行完畢。其於八十八年間因犯施用毒品案件，經臺灣高雄地
    方法院檢察署檢察官（下稱高雄地檢署檢察官）聲請本院以八十八年毒聲字第六
    一九一號裁定送觀察、勒戒後，認有繼續施用毒品之傾向，再聲請本院裁定施以
    強制戒治，於強制戒治期滿後，業經該署檢察官於九十年三月十六日以九十年度
    戒毒偵字第三六四號不起訴處分在案。詎其仍不知戒絕毒品，又各別基於施用第
    一級毒品海洛因、第二級毒品安非他命之概括犯意，自九十年十一月起至當月底
    止，分別在高雄縣鳳山市○○里○○路○段一五八號九樓住處或友人住處等地，
    將第一級毒品海洛因粉末攙入香煙點火吸食方式，第二級毒品安非他命則置於玻
    璃試管內以火燒烤加熱吸食其霧化氣體之方式，連續施用第一級毒品海洛因及第
    二級毒品安非他命多次。嗣於九十年十一月十九日十二時二十五分許及同年十二
    月三日二十一時三十分許，分別在高雄縣鳳山市○○路與建國路口及五甲一路與
    光華路口為警查獲，並扣得其所有之第一級毒品海洛因一包（驗後淨重０‧一三
    公克）及預備供其施用安非他命之玻璃球試管二支。
二、案經高雄縣警察局及高雄市政府警察局小港分局移送臺灣高雄地方法院檢察署檢
    察官偵查起訴及移送併辦。
    理  由
一、右揭事實，業據被告甲○○於本院審理時坦白承認，並有被告所有之海洛因一包
    及預備供其施用安非他命之玻璃球試管二支扣案可佐，又被告於前揭時地二次為
    警查獲後警訊時所採集之尿液，經送驗結果，均檢出嗎啡及甲基安非他命陽性反
    應，亦有高雄縣政府衛生局九十年十二月三十一日九十煙檢字第二０六四號、高
    雄市立凱旋醫院九十年十二月二十日高市凱醫檢字第三０九號煙毒尿液檢驗成績
    書各一份在卷足稽，堪認被告自白應與事實相符，足以採信。再查，被告前曾於
    八十八年間因犯施用毒品案件，經高雄地檢署檢察官聲請本院以八十八年毒聲字
    第六一九一號裁定送觀察、勒戒後，認有繼續施用毒品之傾向，再聲請本院裁定
    施以強制戒治，於強制戒治期滿後，業經該署檢察官於九十年三月十六日以九十
    年度戒毒偵字第三六四號不起訴處分在案等事實，有上開不起訴處分書及本院被
    告院內索引卡紀錄表、臺灣高等法院被告全國前案紀錄表、臺灣高雄地方法院檢
    察署刑案資料查註紀錄表各一份在卷足資審認，故被告因施用毒品案件，前經觀
    察、勒戒及強制戒治程序，由檢察官為不起訴處分後，五年內再犯上開施用海落
    因、安非他命犯行，事證明確，洵堪認定。
二、查海洛因、安非他命分屬毒品危害防制條例第二條第二項所稱之第一、二級毒品
    ，均不得持有、施用。次按犯毒品危害防制條例第十條之施用第一、二級毒品罪
    者，依同條例第二十條第一項、第二項後段、第二十三條第一項、第二項前段規
    定，應由檢察官先將被告送勒戒處所觀察、勒戒，經觀察、勒戒後，有繼續施用
    毒品傾向者，由檢察官再聲請法院裁定令入戒治處所施以強制戒治，於強制戒治
    期滿或交付保護管束期滿後，檢察官應為不起訴處分。而依上開規定為不起訴處
    分後，五年內再犯第十條之施用毒品罪者，則不適用前揭規定，除應由檢察官聲
    請法院裁定先令入戒治處所施以強制戒治外，刑責部分即應依一般刑事訴訟程序
    追訴處罰，此觀同條例第二十三條第二項規定可明。本件被告前既因施用毒品案
    件，經觀察、勒戒，認有繼續施用毒品傾向，再裁定施以強制戒治，於強制戒治
    期滿後，由檢察官為不起訴處分在案，是其於該不起訴處分確定後五年內再犯上
    開施用海洛因、安非他命犯行，依上所述，即應依法論科，故核被告所為，分別
    係犯毒品危害防制條例第十條第一項之施用第一級毒品罪及同條第二項之施用第
    二級毒品罪。其先後多次施用海洛因、安非他命之行為，均時間緊接，且反覆為
    之，所犯又各係同一罪名之罪，顯均係基於概括犯意為之，均應依連續犯規定論
    以一罪，並均加重其刑。至被告先後持有海洛因、安非他命之多次行為，亦各係
    基於概括之犯意為之，本亦應以連續持有論，惟其持有後進而施用，其多次持有
    之底度行為應均被其施用之高度行為所吸收，故均不另論持有毒品罪。又被告所
    犯施用第一級毒品及施用第二級毒品二罪之間，犯意各別，行為互殊，應予分論
    併罰。再查被告前於八十四年間因犯贓物罪，經本院判處有期徒刑三月，已於八
    十五年十二月二十三日執行完畢等事實，有臺灣高等法院被告全國前案紀錄表、
    臺灣高雄地方法院檢察署刑案資料查註紀錄表在卷足按，其受有期徒刑之執行完
    畢後，五年以內再犯本件有期徒刑以上之罪，為累犯，應依刑法第四十七條規定
    加重其刑，並依法遞加重之。審酌被告於毒品危害防制條例施行前即有施用毒品
    不良素行，有本院被告全國前案記錄表、臺灣高等法院被告全國前案紀錄表、臺
    灣高雄地方法院檢察署刑案資料查註記錄表在卷可稽，於毒品危害防制條例施行
    後，復因施用毒品，經勒戒、觀察及強制戒治，由檢察官為不起訴處分後，仍未
    戒絕毒品，再犯相同之罪，顯見其戒毒意志不堅，有再度入監矯治必要，惟其施
    用毒品乃自戕一己之身體健康，尚未害及他人，且其犯後已坦承犯行，態度良好
    等一切情狀，就其所犯上開兩罪分別量處如主文所示之刑，並定其應執行刑。扣
    案之海洛因一包（驗後淨重０‧一三公克），經送驗結果，確屬毒品危害防制條
    例第二條第二項所稱之第一級毒品海洛因無誤，有法務部調查局鑑定通知書一紙
    附卷可按，而該包毒品係被告所有，亦據其陳明在卷，爰依同條例第十八條第一
    項前段規定宣告沒收並銷燬之。另扣案之玻璃球試管二支，係被告查獲前所購入
    預備供其施用安非他命之器具，亦經其供明在卷，為被告所有預備供犯罪所用之
    物，併依刑法第三十八條第一項第二款規定宣告沒收。至鑑驗耗損之海洛因毒品
    ，既已滅失，無庸再諭知沒收銷燬。
三、公訴人雖僅就被告自九十年十一月十九日（即第一次查獲日）起之施用海洛因、
    安非他命犯行起訴，就該日之前之其他多次施用犯行，未於起訴書內敘及，但連
    續犯為裁判上一罪，檢察官就犯罪事實一部起訴者，依刑事訴訟法第二百六十七
    條規定，其效力及於全部，故本院就被告其餘多次犯行自屬有權一併審理。又公
    訴人起訴時一併移送併案審理之該署九十一年度毒偵字第七三一號案卷，同屬被
    告於九十年十一月十九日為警查獲施用毒品之卷證資料（即起訴案號九十年度毒
    偵字第五二四八號之相關卷證資料），與起訴事實本即同一，本院自當參酌，均
    附此敘明。
據上論斷，應依刑事訴訟法第二百九十九條第一項前段，毒品危害防制條例第十條第
一項、第二項、第二十三條第二項、第十八條第一項前段，刑法第十一條、第五十六
條、第四十七條、第五十一條第五款、第九款、第三十八條第一項第二款，判決如主
文。
中      華      民      國    九十一    年      五      月    三十一    日
                                台灣高雄地方法院刑事庭
                                      法  官  陳淑卿
右正本證明與原本無異。
如不服本判決，應於判決送達後十日內，向本院提出上訴狀。
                                      書記官  陳朝宗
中      華      民      國    九十一    年      五      月    三十一    日
附錄本案論罪科刑法條：
毒品危害防制條例第十條：
施用第一級毒品者，處六月以上五年以下有期徒刑。
施用第二級毒品者，處三年以下有期徒刑。
